[-Q-sb4eh_Bhw#0] ^Мен/мен<prn><pers><p1><sg><nom>/мен<prn><pers><p1><sg><nom>+э<cop><aor><p3><pl>/мен<prn><pers><p1><sg><nom>+э<cop><aor><p3><sg>$ ^жаман/жаман<adj>/жаман<adv>/жаман<adj><advl>/жаман<adj><subst><nom>/жаман<adj>+э<cop><aor><p3><pl>/жаман<adj>+э<cop><aor><p3><sg>/жаман<adj><subst><nom>+э<cop><aor><p3><pl>/жаман<adj><subst><nom>+э<cop><aor><p3><sg>$ ^туристтерге/турист<n><pl><dat>$ ^сулуу/сулуу<adj>/сулуу<adj><advl>/сулуу<adj><subst><nom>/сулуу<adj>+э<cop><aor><p3><pl>/сулуу<adj>+э<cop><aor><p3><sg>/сулуу<adj><subst><nom>+э<cop><aor><p3><pl>/сулуу<adj><subst><nom>+э<cop><aor><p3><sg>$ ^чымчыкты/чымчык<n><acc>$ ^көрсөттүм/көрсөт<v><tv><ifi><p1><sg>/көрсөт<v><iv><ifi><p1><sg>$^./.<sent>$
[/-Q-sb4eh_Bhw]
[0lFAmm4f3ZSV#0] ^Мышыктын/мышык<n><gen>$ ^куйругу/куйрук<n><px3sp><nom>/куйрук<n><px3sp><nom>+э<cop><aor><p3><pl>/куйрук<n><px3sp><nom>+э<cop><aor><p3><sg>$ ^бар/бар<adj>/бар<adj><subst><nom>/бар<v><iv><imp><p2><sg>/бар<adj>+э<cop><aor><p3><pl>/бар<adj>+э<cop><aor><p3><sg>/бар<adj><subst><nom>+э<cop><aor><p3><pl>/бар<adj><subst><nom>+э<cop><aor><p3><sg>$^./.<sent>$
[/0lFAmm4f3ZSV]
[10KAXdkUc5sY#0] ^Сен/сен<prn><pers><p2><sg><nom>/сен<prn><pers><p2><sg><nom>+э<cop><aor><p3><pl>/сен<prn><pers><p2><sg><nom>+э<cop><aor><p3><sg>$ ^дамдуу/дамдуу<adj>/дамдуу<adj><subst><nom>/дамдуу<adj>+э<cop><aor><p3><pl>/дамдуу<adj>+э<cop><aor><p3><sg>/дамдуу<adj><subst><nom>+э<cop><aor><p3><pl>/дамдуу<adj><subst><nom>+э<cop><aor><p3><sg>$ ^этти/эт<n><acc>$ ^жейсиңби/же<v><tv><aor><p2><sg>+бы<qst>$^?/?<sent>$
[/10KAXdkUc5sY]
[1i_OAeTau4Tc#0] ^Мен/мен<prn><pers><p1><sg><nom>/мен<prn><pers><p1><sg><nom>+э<cop><aor><p3><pl>/мен<prn><pers><p1><sg><nom>+э<cop><aor><p3><sg>$ ^үйдүн/үй<n><gen>$ ^ичиндемин/ич<n><px3sp><loc>+э<cop><aor><p1><sg>/ичинде<n><nom>+э<cop><aor><p1><sg>$^./.<sent>$
[/1i_OAeTau4Tc]
[2CQSxX3Ut4oK#0] ^Мен/мен<prn><pers><p1><sg><nom>/мен<prn><pers><p1><sg><nom>+э<cop><aor><p3><pl>/мен<prn><pers><p1><sg><nom>+э<cop><aor><p3><sg>$ ^досум/дос<n><px1sg><nom>/дос<adj><subst><px1sg><nom>/дос<n><px1sg><nom>+э<cop><aor><p3><pl>/дос<n><px1sg><nom>+э<cop><aor><p3><sg>/дос<adj><subst><px1sg><nom>+э<cop><aor><p3><pl>/дос<adj><subst><px1sg><nom>+э<cop><aor><p3><sg>$ ^барат/бар<v><iv><prc_irre>/бар<v><iv><aor><p3><sg>/бар<v><iv><aor><p3><pl>/бар<v><iv><prc_impf>+жат<vaux><imp><p2><sg>$ ^деп/де<v><tv><prc_perf>/де<v><tv><gna_perf>$ ^айттым/айт<v><tv><ifi><p1><sg>/айт<v><iv><ifi><p1><sg>$^./.<sent>$
[/2CQSxX3Ut4oK]
[3-Mh8OiVuv9T#0] ^Мен/мен<prn><pers><p1><sg><nom>/мен<prn><pers><p1><sg><nom>+э<cop><aor><p3><pl>/мен<prn><pers><p1><sg><nom>+э<cop><aor><p3><sg>$ ^чоң/чоң<adj>/чоң<adj><advl>/чоң<adj><subst><nom>/чоң<adj>+э<cop><aor><p3><pl>/чоң<adj>+э<cop><aor><p3><sg>/чоң<adj><subst><nom>+э<cop><aor><p3><pl>/чоң<adj><subst><nom>+э<cop><aor><p3><sg>$ ^үйдүн/үй<n><gen>$ ^алдындагы/алд<n><px3sp><loc><attr>/алд<n><px3sp><loc><subst><nom>/алд<n><px3sp><loc><subst><nom>+э<cop><aor><p3><pl>/алд<n><px3sp><loc><subst><nom>+э<cop><aor><p3><sg>$ ^бакчадамын/бакча<n><loc>+э<cop><aor><p1><sg>$^./.<sent>$
[/3-Mh8OiVuv9T]
[4IydkZxSekgN#0] ^Мен/мен<prn><pers><p1><sg><nom>/мен<prn><pers><p1><sg><nom>+э<cop><aor><p3><pl>/мен<prn><pers><p1><sg><nom>+э<cop><aor><p3><sg>$ ^тооктун/тоок<n><gen>$ ^этин/эт<n><px3sp><acc>$ ^жакшы/жакшы<adj>/жакшы<adj><advl>/жакшы<adj><subst><nom>/жакшы<adj>+э<cop><aor><p3><pl>/жакшы<adj>+э<cop><aor><p3><sg>/жакшы<adj><subst><nom>+э<cop><aor><p3><pl>/жакшы<adj><subst><nom>+э<cop><aor><p3><sg>$ ^көрөм/көр<v><tv><aor><p1><sg>$^./.<sent>$
[/4IydkZxSekgN]
[5bG3iw_dguuQ#0] ^Бул/бул<det><dem>/бул<prn><dem><nom>/бул<prn><dem><nom>+э<cop><aor><p3><pl>/бул<prn><dem><nom>+э<cop><aor><p3><sg>$ ^мектеп/мектеп<n><attr>/мектеп<n><nom>/мектеп<n><nom>+э<cop><aor><p3><pl>/мектеп<n><nom>+э<cop><aor><p3><sg>$ ^жакшы/жакшы<adj>/жакшы<adj><advl>/жакшы<adj><subst><nom>/жакшы<adj>+э<cop><aor><p3><pl>/жакшы<adj>+э<cop><aor><p3><sg>/жакшы<adj><subst><nom>+э<cop><aor><p3><pl>/жакшы<adj><subst><nom>+э<cop><aor><p3><sg>$^./.<sent>$
[/5bG3iw_dguuQ]
[82bP5XpOuLqx#0] ^Мен/мен<prn><pers><p1><sg><nom>/мен<prn><pers><p1><sg><nom>+э<cop><aor><p3><pl>/мен<prn><pers><p1><sg><nom>+э<cop><aor><p3><sg>$ ^дамдуу/дамдуу<adj>/дамдуу<adj><subst><nom>/дамдуу<adj>+э<cop><aor><p3><pl>/дамдуу<adj>+э<cop><aor><p3><sg>/дамдуу<adj><subst><nom>+э<cop><aor><p3><pl>/дамдуу<adj><subst><nom>+э<cop><aor><p3><sg>$ ^этти/эт<n><acc>$ ^жеген жокмун/же<v><tv><neg><ifi><p1><sg>$^./.<sent>$
[/82bP5XpOuLqx]
[8Z0gpNjB4-S1#0] ^Олимпиада/олимпиада<n><attr>/олимпиада<n><nom>/олимпиада<n><nom>+э<cop><aor><p3><pl>/олимпиада<n><nom>+э<cop><aor><p3><sg>$ ^медалы/медал<n><px3sp><nom>/медаль<n><px3sp><nom>/медал<n><px3sp><nom>+э<cop><aor><p3><pl>/медал<n><px3sp><nom>+э<cop><aor><p3><sg>/медаль<n><px3sp><nom>+э<cop><aor><p3><pl>/медаль<n><px3sp><nom>+э<cop><aor><p3><sg>$ ^таштандыдан/таштанды<n><abl>/таштанды<n><abl>+э<cop><aor><p3><pl>/таштанды<n><abl>+э<cop><aor><p3><sg>$ ^жасалат/жаса<v><tv><pass><prc_irre>/жаса<v><tv><pass><aor><p3><sg>/жаса<v><tv><pass><aor><p3><pl>$^./.<sent>$
[/8Z0gpNjB4-S1]
[A8LKa4yuqq-k#0] ^Сыйгалак/сыйгалак<adj>/сыйгалак<adj><advl>/сыйгалак<adj><subst><nom>/сыйгалак<adj>+э<cop><aor><p3><pl>/сыйгалак<adj>+э<cop><aor><p3><sg>/сыйгалак<adj><subst><nom>+э<cop><aor><p3><pl>/сыйгалак<adj><subst><nom>+э<cop><aor><p3><sg>$ ^чымчыктар/чымчык<n><pl><nom>/чымчык<n><pl><nom>+э<cop><aor><p3><pl>/чымчык<n><pl><nom>+э<cop><aor><p3><sg>$ ^түшүрүлүштү/түш<v><iv><caus><pass><ger_pres><acc>/түш<v><iv><caus><pass><ifi><p3><pl>/түш<v><iv><caus><pass><coop><ifi><p3><pl>/түш<v><iv><caus><pass><coop><ifi><p3><sg>$^./.<sent>$
[/A8LKa4yuqq-k]
[COeM63VNXdRA#0] ^Мен/мен<prn><pers><p1><sg><nom>/мен<prn><pers><p1><sg><nom>+э<cop><aor><p3><pl>/мен<prn><pers><p1><sg><nom>+э<cop><aor><p3><sg>$ ^туристтер/турист<n><pl><nom>/турист<n><pl><nom>+э<cop><aor><p3><pl>/турист<n><pl><nom>+э<cop><aor><p3><sg>$ ^түшүргөн/түш<v><iv><caus><prc_past>/түш<v><iv><caus><gpr_past>/түш<v><iv><caus><gpr>/түш<v><iv><caus><ger_past><nom>/түш<v><iv><caus><gpr_past><subst><nom>/түш<v><iv><caus><gpr><subst><nom>/түш<v><iv><caus><past><p3><pl>/түш<v><iv><caus><past><p3><sg>/түш<v><iv><caus><ger_past><nom>+э<cop><aor><p3><pl>/түш<v><iv><caus><ger_past><nom>+э<cop><aor><p3><sg>/түш<v><iv><caus><gpr_past><subst><nom>+э<cop><aor><p3><pl>/түш<v><iv><caus><gpr_past><subst><nom>+э<cop><aor><p3><sg>/түш<v><iv><caus><gpr><subst><nom>+э<cop><aor><p3><pl>/түш<v><iv><caus><gpr><subst><nom>+э<cop><aor><p3><sg>$ ^сулуу/сулуу<adj>/сулуу<adj><advl>/сулуу<adj><subst><nom>/сулуу<adj>+э<cop><aor><p3><pl>/сулуу<adj>+э<cop><aor><p3><sg>/сулуу<adj><subst><nom>+э<cop><aor><p3><pl>/сулуу<adj><subst><nom>+э<cop><aor><p3><sg>$ ^чымчыкты/чымчык<n><acc>$ ^көрдүм/көр<v><tv><ifi><p1><sg>$^./.<sent>$
[/COeM63VNXdRA]
[DT6AzmKxOptf#0] ^Сен/сен<prn><pers><p2><sg><nom>/сен<prn><pers><p2><sg><nom>+э<cop><aor><p3><pl>/сен<prn><pers><p2><sg><nom>+э<cop><aor><p3><sg>$ ^кандай/кандай<det><qnt>/кандай<adv><itg>/кандай<prn><itg><sim>/кандай<prn><itg><sim><nom>/кандай<adv><itg>+э<cop><aor><p3><pl>/кандай<adv><itg>+э<cop><aor><p3><sg>/кандай<prn><itg><sim><nom>+э<cop><aor><p3><pl>/кандай<prn><itg><sim><nom>+э<cop><aor><p3><sg>$ ^кагазга/кагаз<n><dat>$ ^жаздың/жаз<v><tv><ifi><p2><sg>$^?/?<sent>$
[/DT6AzmKxOptf]
[DiLuKLBgImBS#0] ^Мен/мен<prn><pers><p1><sg><nom>/мен<prn><pers><p1><sg><nom>+э<cop><aor><p3><pl>/мен<prn><pers><p1><sg><nom>+э<cop><aor><p3><sg>$ ^кагаздарды/кагаз<n><pl><acc>$ ^алып кеткенмин/алып кет<v><tv><past><p1><sg>/алып кет<v><tv><ger_past><nom>+э<cop><aor><p1><sg>/алып кет<v><tv><gpr_past><subst><nom>+э<cop><aor><p1><sg>/алып кет<v><tv><gpr><subst><nom>+э<cop><aor><p1><sg>$^./.<sent>$
[/DiLuKLBgImBS]
[EYy3sknWCNz4#0] ^Сен/сен<prn><pers><p2><sg><nom>/сен<prn><pers><p2><sg><nom>+э<cop><aor><p3><pl>/сен<prn><pers><p2><sg><nom>+э<cop><aor><p3><sg>$ ^дамдуу/дамдуу<adj>/дамдуу<adj><subst><nom>/дамдуу<adj>+э<cop><aor><p3><pl>/дамдуу<adj>+э<cop><aor><p3><sg>/дамдуу<adj><subst><nom>+э<cop><aor><p3><pl>/дамдуу<adj><subst><nom>+э<cop><aor><p3><sg>$ ^этти/эт<n><acc>$ ^жеп/же<v><tv><prc_perf>/же<v><tv><gna_perf>$ ^жаткан жоксуңбу/жат<vaux><neg><ifi><p2><sg>+бы<qst>$^?/?<sent>$
[/EYy3sknWCNz4]
[EfCrWt24v_ZB#0] ^Мен/мен<prn><pers><p1><sg><nom>/мен<prn><pers><p1><sg><nom>+э<cop><aor><p3><pl>/мен<prn><pers><p1><sg><nom>+э<cop><aor><p3><sg>$ ^кагазды/кагаз<n><acc>$ ^таштаганмын/ташта<v><tv><past><p1><sg>/ташта<v><tv><ger_past><nom>+э<cop><aor><p1><sg>/ташта<v><tv><gpr_past><subst><nom>+э<cop><aor><p1><sg>/ташта<v><tv><gpr><subst><nom>+э<cop><aor><p1><sg>$^./.<sent>$
[/EfCrWt24v_ZB]
[IOeOu99VhssV#0] ^Мен/мен<prn><pers><p1><sg><nom>/мен<prn><pers><p1><sg><nom>+э<cop><aor><p3><pl>/мен<prn><pers><p1><sg><nom>+э<cop><aor><p3><sg>$ ^жаман/жаман<adj>/жаман<adv>/жаман<adj><advl>/жаман<adj><subst><nom>/жаман<adj>+э<cop><aor><p3><pl>/жаман<adj>+э<cop><aor><p3><sg>/жаман<adj><subst><nom>+э<cop><aor><p3><pl>/жаман<adj><subst><nom>+э<cop><aor><p3><sg>$ ^турист/турист<n><attr>/турист<n><nom>/турист<n><nom>+э<cop><aor><p3><pl>/турист<n><nom>+э<cop><aor><p3><sg>$ ^эмесмин/э<cop><aor><neg><p1><sg>$^./.<sent>$
[/IOeOu99VhssV]
[JgyTpQ7tfBRm#0] ^Мен/мен<prn><pers><p1><sg><nom>/мен<prn><pers><p1><sg><nom>+э<cop><aor><p3><pl>/мен<prn><pers><p1><sg><nom>+э<cop><aor><p3><sg>$ ^бармын/бар<adj>+э<cop><aor><p1><sg>/бар<adj><subst><nom>+э<cop><aor><p1><sg>$^./.<sent>$
[/JgyTpQ7tfBRm]
[KA23yMroK_dN#0] ^Сен/сен<prn><pers><p2><sg><nom>/сен<prn><pers><p2><sg><nom>+э<cop><aor><p3><pl>/сен<prn><pers><p2><sg><nom>+э<cop><aor><p3><sg>$ ^дамдуу/дамдуу<adj>/дамдуу<adj><subst><nom>/дамдуу<adj>+э<cop><aor><p3><pl>/дамдуу<adj>+э<cop><aor><p3><sg>/дамдуу<adj><subst><nom>+э<cop><aor><p3><pl>/дамдуу<adj><subst><nom>+э<cop><aor><p3><sg>$ ^этти/эт<n><acc>$ ^жей/же<v><tv><prc_impf>$ ^аласыңбы/ал<vaux><aor><p2><sg>+бы<qst>/ал<v><tv><aor><p2><sg>+бы<qst>$^?/?<sent>$
[/KA23yMroK_dN]
[LIWg1CW607Bn#0] ^Мен/мен<prn><pers><p1><sg><nom>/мен<prn><pers><p1><sg><nom>+э<cop><aor><p3><pl>/мен<prn><pers><p1><sg><nom>+э<cop><aor><p3><sg>$ ^автобусту/автобус<n><acc>$ ^үч/үч<num>/үч<n><attr>/үч<n><nom>/үч<num><subst><nom>/үч<n><nom>+э<cop><aor><p3><pl>/үч<n><nom>+э<cop><aor><p3><sg>/үч<num><subst><nom>+э<cop><aor><p3><pl>/үч<num><subst><nom>+э<cop><aor><p3><sg>$ ^саат/саат<n><attr>/саат<n><nom>/саат<n><nom>+э<cop><aor><p3><pl>/саат<n><nom>+э<cop><aor><p3><sg>$ ^күттүм/күт<v><tv><ifi><p1><sg>/күт<v><iv><ifi><p1><sg>$^./.<sent>$
[/LIWg1CW607Bn]
[LPmY0eEmT5jK#0] ^Мен/мен<prn><pers><p1><sg><nom>/мен<prn><pers><p1><sg><nom>+э<cop><aor><p3><pl>/мен<prn><pers><p1><sg><nom>+э<cop><aor><p3><sg>$ ^муздаткычтан/муздаткыч<n><abl>/муздаткыч<n><abl>+э<cop><aor><p3><pl>/муздаткыч<n><abl>+э<cop><aor><p3><sg>$ ^тамакты/тамак<n><acc>$ ^алдым/ал<vaux><ifi><p1><sg>/ал<v><tv><ifi><p1><sg>/алд<n><px1sg><nom>/алд<n><px1sg><nom>+э<cop><aor><p3><pl>/алд<n><px1sg><nom>+э<cop><aor><p3><sg>$^./.<sent>$
[/LPmY0eEmT5jK]
[LxYRf8ewJKi0#0] ^Мен/мен<prn><pers><p1><sg><nom>/мен<prn><pers><p1><sg><nom>+э<cop><aor><p3><pl>/мен<prn><pers><p1><sg><nom>+э<cop><aor><p3><sg>$ ^дамдуу/дамдуу<adj>/дамдуу<adj><subst><nom>/дамдуу<adj>+э<cop><aor><p3><pl>/дамдуу<adj>+э<cop><aor><p3><sg>/дамдуу<adj><subst><nom>+э<cop><aor><p3><pl>/дамдуу<adj><subst><nom>+э<cop><aor><p3><sg>$ ^этти/эт<n><acc>$ ^жеп/же<v><tv><prc_perf>/же<v><tv><gna_perf>$ ^атам/жат<vaux><aor><p1><sg>/ата<n><px1sg><nom>/ата<n><px1sg><nom>+э<cop><aor><p3><pl>/ата<n><px1sg><nom>+э<cop><aor><p3><sg>$^./.<sent>$
[/LxYRf8ewJKi0]
[Mz7lT7E1c8xw#0] ^Сен/сен<prn><pers><p2><sg><nom>/сен<prn><pers><p2><sg><nom>+э<cop><aor><p3><pl>/сен<prn><pers><p2><sg><nom>+э<cop><aor><p3><sg>$ ^дамдуу/дамдуу<adj>/дамдуу<adj><subst><nom>/дамдуу<adj>+э<cop><aor><p3><pl>/дамдуу<adj>+э<cop><aor><p3><sg>/дамдуу<adj><subst><nom>+э<cop><aor><p3><pl>/дамдуу<adj><subst><nom>+э<cop><aor><p3><sg>$ ^этти/эт<n><acc>$ ^жегиң/же<v><tv><prc_vol><p2><sg>$ ^келдиби/кел<vaux><ifi><p3><pl>+бы<qst>/кел<vaux><ifi><p3><sg>+бы<qst>/кел<v><iv><ifi><p3><pl>+бы<qst>/кел<v><iv><ifi><p3><sg>+бы<qst>$^?/?<sent>$
[/Mz7lT7E1c8xw]
[NUa_HXY0eowk#0] ^Мен/мен<prn><pers><p1><sg><nom>/мен<prn><pers><p1><sg><nom>+э<cop><aor><p3><pl>/мен<prn><pers><p1><sg><nom>+э<cop><aor><p3><sg>$ ^автобустамын/автобус<n><loc>+э<cop><aor><p1><sg>$^./.<sent>$
[/NUa_HXY0eowk]
[OMmDLb8-e9Sl#0] ^Мен/мен<prn><pers><p1><sg><nom>/мен<prn><pers><p1><sg><nom>+э<cop><aor><p3><pl>/мен<prn><pers><p1><sg><nom>+э<cop><aor><p3><sg>$ ^чоң/чоң<adj>/чоң<adj><advl>/чоң<adj><subst><nom>/чоң<adj>+э<cop><aor><p3><pl>/чоң<adj>+э<cop><aor><p3><sg>/чоң<adj><subst><nom>+э<cop><aor><p3><pl>/чоң<adj><subst><nom>+э<cop><aor><p3><sg>$ ^үйдүн/үй<n><gen>$ ^алдындамын/алд<n><px3sp><loc>+э<cop><aor><p1><sg>$^./.<sent>$
[/OMmDLb8-e9Sl]
[QizJEsOOoMDN#0] ^Сен/сен<prn><pers><p2><sg><nom>/сен<prn><pers><p2><sg><nom>+э<cop><aor><p3><pl>/сен<prn><pers><p2><sg><nom>+э<cop><aor><p3><sg>$ ^кимди/ким<prn><itg><acc>$ ^көрдүң/көр<v><tv><ifi><p2><sg>$^?/?<sent>$
[/QizJEsOOoMDN]
[QlnVZ-YR8QOH#0] ^Мен/мен<prn><pers><p1><sg><nom>/мен<prn><pers><p1><sg><nom>+э<cop><aor><p3><pl>/мен<prn><pers><p1><sg><nom>+э<cop><aor><p3><sg>$ ^кагаздарды/кагаз<n><pl><acc>$ ^таштаганмын/ташта<v><tv><past><p1><sg>/ташта<v><tv><ger_past><nom>+э<cop><aor><p1><sg>/ташта<v><tv><gpr_past><subst><nom>+э<cop><aor><p1><sg>/ташта<v><tv><gpr><subst><nom>+э<cop><aor><p1><sg>$^./.<sent>$
[/QlnVZ-YR8QOH]
[R-cUDMEb41pB#0] ^Сен/сен<prn><pers><p2><sg><nom>/сен<prn><pers><p2><sg><nom>+э<cop><aor><p3><pl>/сен<prn><pers><p2><sg><nom>+э<cop><aor><p3><sg>$ ^дамдуу/дамдуу<adj>/дамдуу<adj><subst><nom>/дамдуу<adj>+э<cop><aor><p3><pl>/дамдуу<adj>+э<cop><aor><p3><sg>/дамдуу<adj><subst><nom>+э<cop><aor><p3><pl>/дамдуу<adj><subst><nom>+э<cop><aor><p3><sg>$ ^этти/эт<n><acc>$ ^жей/же<v><tv><prc_impf>$ ^албайсыңбы/ал<vaux><neg><aor><p2><sg>+бы<qst>/ал<v><tv><neg><aor><p2><sg>+бы<qst>$^?/?<sent>$
[/R-cUDMEb41pB]
[Sk6Mf2HZUhh6#0] ^1990/1990<num>/1990<num><subst><nom>/1990<num><subst><nom>+э<cop><aor><p3><pl>/1990<num><subst><nom>+э<cop><aor><p3><sg>$^-/-<guio>$^жылы/жыл<n><px3sp><nom>/жыл<n><px3sp><nom>+э<cop><aor><p3><pl>/жыл<n><px3sp><nom>+э<cop><aor><p3><sg>$ ^22/22<num>/22<num><subst><nom>/22<num><subst><nom>+э<cop><aor><p3><pl>/22<num><subst><nom>+э<cop><aor><p3><sg>$^–/–<guio>$^30/30<num>/30<num><subst><nom>/30<num><subst><nom>+э<cop><aor><p3><pl>/30<num><subst><nom>+э<cop><aor><p3><sg>$^-/-<guio>$^октябрдагы/*октябрдагы$ ^Кыргыз Республикасынын/Кыргыз Республикасы<np><top><gen>/Кыргыз Республикасы<np><top><px3sp><gen>$ ^Жогорку/жогору<adv><attr>/жогорку<adj>/жогору<adv><subst><nom>/жогорку<adj><subst><nom>/жогорку<adj>+э<cop><aor><p3><pl>/жогорку<adj>+э<cop><aor><p3><sg>/жогору<adv><subst><nom>+э<cop><aor><p3><pl>/жогору<adv><subst><nom>+э<cop><aor><p3><sg>/жогорку<adj><subst><nom>+э<cop><aor><p3><pl>/жогорку<adj><subst><nom>+э<cop><aor><p3><sg>$ ^Советинин/совет<n><px3sp><gen>$ ^кезексиз/кезек<n><nom>+э<cop><aor><p2><frm><sg>/кезек<n>+сыз<post>$ ^сессиясында/сессия<n><px3sp><loc>/сессия<n><px3sp><loc>+э<cop><aor><p3><pl>/сессия<n><px3sp><loc>+э<cop><aor><p3><sg>$ ^биринчи/бир<num><ord>/бир<num><ord><subst><nom>/бир<num><subst><px3sp><nom>+чы<qst>/бир<num><subst><px3sp><nom>+э<cop><aor><p3><pl>+чы<qst>/бир<num><subst><px3sp><nom>+э<cop><aor><p3><pl>+чы<emph>/бир<num><subst><px3sp><nom>+э<cop><aor><p3><sg>+чы<qst>/бир<num><subst><px3sp><nom>+э<cop><aor><p3><sg>+чы<emph>/бир<num><ord><subst><nom>+э<cop><aor><p3><pl>/бир<num><ord><subst><nom>+э<cop><aor><p3><sg>$ ^жолу/жол<n><px3sp><nom>/жол<n><px3sp><nom>+э<cop><aor><p3><pl>/жол<n><px3sp><nom>+э<cop><aor><p3><sg>$ ^президент/президент<n><attr>/президент<n><nom>/президент<n><nom>+э<cop><aor><p3><pl>/президент<n><nom>+э<cop><aor><p3><sg>$ ^маселеси/маселе<n><px3sp><nom>/маселе<n><px3sp><nom>+э<cop><aor><p3><pl>/маселе<n><px3sp><nom>+э<cop><aor><p3><sg>$ ^каралган/кара<v><tv><pass><prc_past>/кара<v><tv><pass><gpr_past>/кара<v><tv><pass><gpr>/кара<v><tv><pass><ger_past><nom>/кара<v><tv><pass><gpr_past><subst><nom>/кара<v><tv><pass><gpr><subst><nom>/кара<v><tv><pass><past><p3><pl>/кара<v><tv><pass><past><p3><sg>/кара<v><tv><pass><ger_past><nom>+э<cop><aor><p3><pl>/кара<v><tv><pass><ger_past><nom>+э<cop><aor><p3><sg>/кара<v><tv><pass><gpr_past><subst><nom>+э<cop><aor><p3><pl>/кара<v><tv><pass><gpr_past><subst><nom>+э<cop><aor><p3><sg>/кара<v><tv><pass><gpr><subst><nom>+э<cop><aor><p3><pl>/кара<v><tv><pass><gpr><subst><nom>+э<cop><aor><p3><sg>$^./.<sent>$
[/Sk6Mf2HZUhh6]
[TTrdqRjQL3k5#0] ^Мен/мен<prn><pers><p1><sg><nom>/мен<prn><pers><p1><sg><nom>+э<cop><aor><p3><pl>/мен<prn><pers><p1><sg><nom>+э<cop><aor><p3><sg>$ ^бакчадамын/бакча<n><loc>+э<cop><aor><p1><sg>$^./.<sent>$
[/TTrdqRjQL3k5]
[TiP1vSeT3soc#0] ^Мугалимдер/мугалим<n><pl><nom>/мугалим<n><pl><nom>+э<cop><aor><p3><pl>/мугалим<n><pl><nom>+э<cop><aor><p3><sg>$ ^кагаздарды/кагаз<n><pl><acc>$ ^таштаган/ташта<v><tv><prc_past>/ташта<v><tv><gpr_past>/ташта<v><tv><gpr>/ташта<v><tv><ger_past><nom>/ташта<v><tv><gpr_past><subst><nom>/ташта<v><tv><gpr><subst><nom>/ташта<v><tv><past><p3><pl>/ташта<v><tv><past><p3><sg>/ташта<v><tv><ger_past><nom>+э<cop><aor><p3><pl>/ташта<v><tv><ger_past><nom>+э<cop><aor><p3><sg>/ташта<v><tv><gpr_past><subst><nom>+э<cop><aor><p3><pl>/ташта<v><tv><gpr_past><subst><nom>+э<cop><aor><p3><sg>/ташта<v><tv><gpr><subst><nom>+э<cop><aor><p3><pl>/ташта<v><tv><gpr><subst><nom>+э<cop><aor><p3><sg>$^./.<sent>$
[/TiP1vSeT3soc]
[W4BTIb5Lu0IV#0] ^Мышыктардын/мышык<n><pl><gen>$ ^үйү/үй<n><px3sp><nom>/үй<n><px3sp><nom>+э<cop><aor><p3><pl>/үй<n><px3sp><nom>+э<cop><aor><p3><sg>$ ^жок/жок<adj>/жок<ij>/жок<adj><subst><nom>/жок<adj>+э<cop><aor><p3><pl>/жок<adj>+э<cop><aor><p3><sg>/жок<adj><subst><nom>+э<cop><aor><p3><pl>/жок<adj><subst><nom>+э<cop><aor><p3><sg>$^./.<sent>$
[/W4BTIb5Lu0IV]
[WE93JQ2DfbHO#0] ^Сен/сен<prn><pers><p2><sg><nom>/сен<prn><pers><p2><sg><nom>+э<cop><aor><p3><pl>/сен<prn><pers><p2><sg><nom>+э<cop><aor><p3><sg>$ ^дамдуу/дамдуу<adj>/дамдуу<adj><subst><nom>/дамдуу<adj>+э<cop><aor><p3><pl>/дамдуу<adj>+э<cop><aor><p3><sg>/дамдуу<adj><subst><nom>+э<cop><aor><p3><pl>/дамдуу<adj><subst><nom>+э<cop><aor><p3><sg>$ ^этти/эт<n><acc>$ ^жебейсиңби/же<v><tv><neg><aor><p2><sg>+бы<qst>$^?/?<sent>$
[/WE93JQ2DfbHO]
[XT8wbU4vp47l#0] ^Мен/мен<prn><pers><p1><sg><nom>/мен<prn><pers><p1><sg><nom>+э<cop><aor><p3><pl>/мен<prn><pers><p1><sg><nom>+э<cop><aor><p3><sg>$ ^туристтерди/турист<n><pl><acc>$ ^көрдүм/көр<v><tv><ifi><p1><sg>$^./.<sent>$
[/XT8wbU4vp47l]
[XaZMMsiBy_RA#0] ^Сен/сен<prn><pers><p2><sg><nom>/сен<prn><pers><p2><sg><nom>+э<cop><aor><p3><pl>/сен<prn><pers><p2><sg><nom>+э<cop><aor><p3><sg>$ ^автобусту/автобус<n><acc>$ ^канча/канча<num><itg>/канча<det><qnt>/канча<prn><itg><nom>/канча<num><itg><subst><nom>/канча<prn><itg><nom>+э<cop><aor><p3><pl>/канча<prn><itg><nom>+э<cop><aor><p3><sg>/канча<num><itg><subst><nom>+э<cop><aor><p3><pl>/канча<num><itg><subst><nom>+э<cop><aor><p3><sg>$ ^саат/саат<n><attr>/саат<n><nom>/саат<n><nom>+э<cop><aor><p3><pl>/саат<n><nom>+э<cop><aor><p3><sg>$ ^күттүң/күт<v><tv><ifi><p2><sg>/күт<v><iv><ifi><p2><sg>$^?/?<sent>$
[/XaZMMsiBy_RA]
[Z4Fb3yPIrnKP#0] ^Бул/бул<det><dem>/бул<prn><dem><nom>/бул<prn><dem><nom>+э<cop><aor><p3><pl>/бул<prn><dem><nom>+э<cop><aor><p3><sg>$ ^мектеп/мектеп<n><attr>/мектеп<n><nom>/мектеп<n><nom>+э<cop><aor><p3><pl>/мектеп<n><nom>+э<cop><aor><p3><sg>$ ^болуш/бол<v><iv><ger_pres><nom>/бол<v><iv><coop><imp><p2><sg>/бол<v><iv><ger_pres><nom>+э<cop><aor><p3><pl>/бол<v><iv><ger_pres><nom>+э<cop><aor><p3><sg>$ ^керек/керек<adj>/керек<n><attr>/керек<n><nom>/керек<adj><advl>/керек<adj><subst><nom>/керек<adj>+э<cop><aor><p3><pl>/керек<adj>+э<cop><aor><p3><sg>/керек<n><nom>+э<cop><aor><p3><pl>/керек<n><nom>+э<cop><aor><p3><sg>/керек<adj><subst><nom>+э<cop><aor><p3><pl>/керек<adj><subst><nom>+э<cop><aor><p3><sg>$^!/!<sent>$
[/Z4Fb3yPIrnKP]
[__YjtD45hTIj#0] ^Мен/мен<prn><pers><p1><sg><nom>/мен<prn><pers><p1><sg><nom>+э<cop><aor><p3><pl>/мен<prn><pers><p1><sg><nom>+э<cop><aor><p3><sg>$ ^концерттемин/концерт<n><loc>+э<cop><aor><p1><sg>$^./.<sent>$
[/__YjtD45hTIj]
[a6yCIJ-8CgaQ#0] ^Сен/сен<prn><pers><p2><sg><nom>/сен<prn><pers><p2><sg><nom>+э<cop><aor><p3><pl>/сен<prn><pers><p2><sg><nom>+э<cop><aor><p3><sg>$ ^дамдуу/дамдуу<adj>/дамдуу<adj><subst><nom>/дамдуу<adj>+э<cop><aor><p3><pl>/дамдуу<adj>+э<cop><aor><p3><sg>/дамдуу<adj><subst><nom>+э<cop><aor><p3><pl>/дамдуу<adj><subst><nom>+э<cop><aor><p3><sg>$ ^этти/эт<n><acc>$ ^жегиң/же<v><tv><prc_vol><p2><sg>$ ^келген жокпу/кел<vaux><neg><ifi><p3><pl>+бы<qst>/кел<vaux><neg><ifi><p3><sg>+бы<qst>/кел<v><iv><neg><ifi><p3><pl>+бы<qst>/кел<v><iv><neg><ifi><p3><sg>+бы<qst>$^?/?<sent>$
[/a6yCIJ-8CgaQ]
[c01Lq_eN6tNe#0] ^Сен/сен<prn><pers><p2><sg><nom>/сен<prn><pers><p2><sg><nom>+э<cop><aor><p3><pl>/сен<prn><pers><p2><sg><nom>+э<cop><aor><p3><sg>$ ^дамдуу/дамдуу<adj>/дамдуу<adj><subst><nom>/дамдуу<adj>+э<cop><aor><p3><pl>/дамдуу<adj>+э<cop><aor><p3><sg>/дамдуу<adj><subst><nom>+э<cop><aor><p3><pl>/дамдуу<adj><subst><nom>+э<cop><aor><p3><sg>$ ^этти/эт<n><acc>$ ^жеп/же<v><tv><prc_perf>/же<v><tv><gna_perf>$ ^жатасыңбы/жат<vaux><aor><p2><sg>+бы<qst>$^?/?<sent>$
[/c01Lq_eN6tNe]
[dwrq-YNz5_XA#0] ^Сен/сен<prn><pers><p2><sg><nom>/сен<prn><pers><p2><sg><nom>+э<cop><aor><p3><pl>/сен<prn><pers><p2><sg><nom>+э<cop><aor><p3><sg>$ ^ким/ким<prn><itg><nom>/ким<prn><itg><nom>+э<cop><aor><p3><pl>/ким<prn><itg><nom>+э<cop><aor><p3><sg>$ ^менен/менен<cnjcoo>/менен<post>$ ^сүйлөшүп/сүйлө<v><tv><coop><prc_perf>/сүйлө<v><tv><coop><gna_perf>/сүйлө<v><iv><coop><prc_perf>/сүйлө<v><iv><coop><gna_perf>$ ^жатасың/жат<vaux><aor><p2><sg>$^?/?<sent>$
[/dwrq-YNz5_XA]
[gZywsyQxTkRH#0] ^Мен/мен<prn><pers><p1><sg><nom>/мен<prn><pers><p1><sg><nom>+э<cop><aor><p3><pl>/мен<prn><pers><p1><sg><nom>+э<cop><aor><p3><sg>$ ^тамакты/тамак<n><acc>$ ^муздаткычтан/муздаткыч<n><abl>/муздаткыч<n><abl>+э<cop><aor><p3><pl>/муздаткыч<n><abl>+э<cop><aor><p3><sg>$ ^алдым/ал<vaux><ifi><p1><sg>/ал<v><tv><ifi><p1><sg>/алд<n><px1sg><nom>/алд<n><px1sg><nom>+э<cop><aor><p3><pl>/алд<n><px1sg><nom>+э<cop><aor><p3><sg>$^./.<sent>$
[/gZywsyQxTkRH]
[hkUYBTBJAu7h#0] ^Мен/мен<prn><pers><p1><sg><nom>/мен<prn><pers><p1><sg><nom>+э<cop><aor><p3><pl>/мен<prn><pers><p1><sg><nom>+э<cop><aor><p3><sg>$ ^дамдуу/дамдуу<adj>/дамдуу<adj><subst><nom>/дамдуу<adj>+э<cop><aor><p3><pl>/дамдуу<adj>+э<cop><aor><p3><sg>/дамдуу<adj><subst><nom>+э<cop><aor><p3><pl>/дамдуу<adj><subst><nom>+э<cop><aor><p3><sg>$ ^этти/эт<n><acc>$ ^жегим/же<v><tv><prc_vol><p1><sg>$ ^келди/кел<vaux><ifi><p3><pl>/кел<vaux><ifi><p3><sg>/кел<v><iv><ifi><p3><pl>/кел<v><iv><ifi><p3><sg>$^./.<sent>$
[/hkUYBTBJAu7h]
[hn1dsLf3OKRz#0] ^Мышыктын/мышык<n><gen>$ ^куйругу/куйрук<n><px3sp><nom>/куйрук<n><px3sp><nom>+э<cop><aor><p3><pl>/куйрук<n><px3sp><nom>+э<cop><aor><p3><sg>$ ^жок/жок<adj>/жок<ij>/жок<adj><subst><nom>/жок<adj>+э<cop><aor><p3><pl>/жок<adj>+э<cop><aor><p3><sg>/жок<adj><subst><nom>+э<cop><aor><p3><pl>/жок<adj><subst><nom>+э<cop><aor><p3><sg>$^./.<sent>$
[/hn1dsLf3OKRz]
[iySBzYVyP9oJ#0] ^Мен/мен<prn><pers><p1><sg><nom>/мен<prn><pers><p1><sg><nom>+э<cop><aor><p3><pl>/мен<prn><pers><p1><sg><nom>+э<cop><aor><p3><sg>$ ^жокмун/жок<adj>+э<cop><aor><p1><sg>/жок<adj><subst><nom>+э<cop><aor><p1><sg>$^./.<sent>$
[/iySBzYVyP9oJ]
[k9Qd3RFeCKLW#0] ^Сен/сен<prn><pers><p2><sg><nom>/сен<prn><pers><p2><sg><nom>+э<cop><aor><p3><pl>/сен<prn><pers><p2><sg><nom>+э<cop><aor><p3><sg>$ ^канча/канча<num><itg>/канча<det><qnt>/канча<prn><itg><nom>/канча<num><itg><subst><nom>/канча<prn><itg><nom>+э<cop><aor><p3><pl>/канча<prn><itg><nom>+э<cop><aor><p3><sg>/канча<num><itg><subst><nom>+э<cop><aor><p3><pl>/канча<num><itg><subst><nom>+э<cop><aor><p3><sg>$ ^саат/саат<n><attr>/саат<n><nom>/саат<n><nom>+э<cop><aor><p3><pl>/саат<n><nom>+э<cop><aor><p3><sg>$ ^күттүң/күт<v><tv><ifi><p2><sg>/күт<v><iv><ifi><p2><sg>$^?/?<sent>$
[/k9Qd3RFeCKLW]
[ow_g0arm-nB6#0] ^Шаар/шаар<n><attr>/шаар<n><nom>/шаар<n><nom>+э<cop><aor><p3><pl>/шаар<n><nom>+э<cop><aor><p3><sg>$ ^болжол менен/болжол менен<adv>/болжол менен<n><attr>/болжол менен<n><nom>/болжол менен<n><nom>+э<cop><aor><p3><pl>/болжол менен<n><nom>+э<cop><aor><p3><sg>$ ^17/17<num>/17<num><subst><nom>/17<num><subst><nom>+э<cop><aor><p3><pl>/17<num><subst><nom>+э<cop><aor><p3><sg>$^-/-<guio>$^кылымда/кылым<n><loc>/кылым<n><loc>+э<cop><aor><p3><pl>/кылым<n><loc>+э<cop><aor><p3><sg>$ ^Ажаче/Ажаче<np><top><attr>/Ажаче<np><top><nom>/Ажаче<np><top><nom>+э<cop><aor><p3><pl>/Ажаче<np><top><nom>+э<cop><aor><p3><sg>$ ^деген/де<v><tv><prc_past>/де<v><tv><gpr_past>/де<v><tv><gpr>/де<v><tv><ger_past><nom>/де<v><tv><gpr_past><subst><nom>/де<v><tv><gpr><subst><nom>/де<v><tv><past><p3><pl>/де<v><tv><past><p3><sg>/де<v><tv><ger_past><nom>+э<cop><aor><p3><pl>/де<v><tv><ger_past><nom>+э<cop><aor><p3><sg>/де<v><tv><gpr_past><subst><nom>+э<cop><aor><p3><pl>/де<v><tv><gpr_past><subst><nom>+э<cop><aor><p3><sg>/де<v><tv><gpr><subst><nom>+э<cop><aor><p3><pl>/де<v><tv><gpr><subst><nom>+э<cop><aor><p3><sg>$ ^ат/ат<n><attr>/ат<n><nom>/жат<vaux><imp><p2><sg>/ат<n><nom>+э<cop><aor><p3><pl>/ат<n><nom>+э<cop><aor><p3><sg>$ ^менен/менен<cnjcoo>/менен<post>$ ^негизделген/негизде<v><tv><pass><prc_past>/негизде<v><tv><pass><gpr_past>/негизде<v><tv><pass><gpr>/негизде<v><tv><pass><ger_past><nom>/негизде<v><tv><pass><gpr_past><subst><nom>/негизде<v><tv><pass><gpr><subst><nom>/негизде<v><tv><pass><past><p3><pl>/негизде<v><tv><pass><past><p3><sg>/негизде<v><tv><pass><ger_past><nom>+э<cop><aor><p3><pl>/негизде<v><tv><pass><ger_past><nom>+э<cop><aor><p3><sg>/негизде<v><tv><pass><gpr_past><subst><nom>+э<cop><aor><p3><pl>/негизде<v><tv><pass><gpr_past><subst><nom>+э<cop><aor><p3><sg>/негизде<v><tv><pass><gpr><subst><nom>+э<cop><aor><p3><pl>/негизде<v><tv><pass><gpr><subst><nom>+э<cop><aor><p3><sg>$^./.<sent>$
[/ow_g0arm-nB6]
[t9vSlvZ90FKj#0] ^Менин/мен<prn><pers><p1><sg><gen>$ ^иним/ини<n><px1sg><nom>/ини<n><px1sg><nom>+э<cop><aor><p3><pl>/ини<n><px1sg><nom>+э<cop><aor><p3><sg>$ ^беш/беш<num>/беш<num><subst><nom>/беш<num><subst><nom>+э<cop><aor><p3><pl>/беш<num><subst><nom>+э<cop><aor><p3><sg>$ ^жашта/жаш<n><loc>/жаш<adj><subst><loc>/жаш<n><loc>+э<cop><aor><p3><pl>/жаш<n><loc>+э<cop><aor><p3><sg>/жаш<adj><subst><loc>+э<cop><aor><p3><pl>/жаш<adj><subst><loc>+э<cop><aor><p3><sg>$^./.<sent>$
[/t9vSlvZ90FKj]
[ud1_HkIl5pwx#0] ^Сен/сен<prn><pers><p2><sg><nom>/сен<prn><pers><p2><sg><nom>+э<cop><aor><p3><pl>/сен<prn><pers><p2><sg><nom>+э<cop><aor><p3><sg>$ ^дамдуу/дамдуу<adj>/дамдуу<adj><subst><nom>/дамдуу<adj>+э<cop><aor><p3><pl>/дамдуу<adj>+э<cop><aor><p3><sg>/дамдуу<adj><subst><nom>+э<cop><aor><p3><pl>/дамдуу<adj><subst><nom>+э<cop><aor><p3><sg>$ ^этти/эт<n><acc>$ ^жебей/же<v><tv><neg><prc_perf>/же<v><tv><neg><gna_perf>/же<v><tv><neg><prc_impf>$ ^жатасыңбы/жат<vaux><aor><p2><sg>+бы<qst>$^?/?<sent>$
[/ud1_HkIl5pwx]
[zr01-tQtbQDV#0] ^Мышыктардын/мышык<n><pl><gen>$ ^үйү/үй<n><px3sp><nom>/үй<n><px3sp><nom>+э<cop><aor><p3><pl>/үй<n><px3sp><nom>+э<cop><aor><p3><sg>$ ^бар/бар<adj>/бар<adj><subst><nom>/бар<v><iv><imp><p2><sg>/бар<adj>+э<cop><aor><p3><pl>/бар<adj>+э<cop><aor><p3><sg>/бар<adj><subst><nom>+э<cop><aor><p3><pl>/бар<adj><subst><nom>+э<cop><aor><p3><sg>$^./.<sent>$
[/zr01-tQtbQDV]
[zwH5QyjHSeTO#0] ^Мен/мен<prn><pers><p1><sg><nom>/мен<prn><pers><p1><sg><nom>+э<cop><aor><p3><pl>/мен<prn><pers><p1><sg><nom>+э<cop><aor><p3><sg>$ ^туристтерди/турист<n><pl><acc>$ ^көргөн жокмун/көр<v><tv><neg><ifi><p1><sg>$^./.<sent>$
[/zwH5QyjHSeTO]
